【裁判字號】    99,訴,580
【裁判日期】    990831
【裁判案由】    毒品危害防制條例
【裁判全文】
臺灣基隆地方法院刑事判決               99年度訴字第580號
公  訴  人  臺灣基隆地方法院檢察署檢察官
被      告  甲○○
上列被告因毒品危害防制條例案件，經檢察官提起公訴（99年度
毒偵字第1245號），被告於準備程序進行中，就被訴事實為有罪
之陳述，經本院合議庭裁定由受命法官獨任進行簡式審判程序，
判決如下：
    主  文
甲○○施用第二級毒品，處有期徒刑月，如易科罰金，以新台
幣壹仟元折算壹日；又施用第一級毒品，處有期徒刑陸月，如易
科罰金，以新台幣壹仟元折算壹日。應執行有期徒刑捌月，如易
科罰金，以新台幣壹仟元折算壹日。
    犯罪事實
一、甲○○前因施用毒品案件，經裁定觀察、勒戒後，因無繼續
    施用毒品之傾向，於民國88年7月4日釋放出所，並由臺灣基
    隆地方法院檢察署檢察官以88年度偵緝字第251 號為不起訴
    處分確定；其後，又於前揭之觀察、勒戒執行完畢經釋放出
    所後之5 年內，再犯施用毒品案件，經觀察、勒戒後，仍認
    無繼續施用毒品之傾向，於93年4 月30日經釋放出所，並由
    臺灣基隆地方法院檢察署檢察官以92年度毒偵字第1225號為
    不起訴處分確定；又因(甲)施用毒品案件，由本院於98年7 月
    31日，以98年度基簡字第937 號判決判處有期徒刑3 月、3
    月確定；(乙)施用毒品案件，經本院於98年9 月10日，以98年
    度訴字第838 號判決判處有期徒刑6 月、3 月確定；(丙)施用
    毒品案件，經本院於98年11月19日，以98年度訴字第1050號
    判決判處有期徒刑6月、4月確定，前開(甲)(乙)(丙)嗣經本院以99
    年度聲字第111號裁定應執行有期徒刑1年7月，於99年7月19
    日易科罰金執行完畢（不構成累犯）。
二、詎甲○○猶未戒除毒癮，基於施用第二級毒品甲基安非他命
    及第一級毒品海洛因之犯意，先於99年5 月4 日下午2 時許
    ，在臺北縣瑞芳鎮○○路322 巷16號3 樓住處，以將第二級
    毒品甲基安非他命置入玻璃球燒烤方式，施用甲基安非他命
    1 次；繼而於同日晚間6 、7 時許，於上址，以將第一級毒
    品海洛因摻入香煙後點燃產生煙霧之方式，施用海洛因1 次
    。嗣於同年月5 日晚間8 時35分，在基隆市○○區○○街25
    號2 樓甲○○男友詹明勳住處，為警持臺灣基隆地方法院核
    發之搜索票搜索而查獲，經其同意採尿送驗，結果呈安非他
    命、甲基安非他命、嗎啡及可待因陽性反應，始悉上情。
三、案經基隆市警察局第三分局報告臺灣基隆地方法院檢察署檢
    察官偵查起訴。
    理  由
一、本件被告所犯者非為死刑、無期徒刑、最輕本刑為3 年以上
    有期徒刑之罪或高等法院管轄第一審案件，其於準備程序進
    行中，先就被訴事實為有罪之陳述，經告知其簡式審判程序
    之旨，並聽取公訴人及被告之意見後，本院依刑事訴訟法第
    273 條之1 第1 項之規定，裁定由受命法官獨任進行簡式審
    判程序，且依同法第273 條之2 規定，簡式審判程序之證據
    調查，不受第159 條第1 項、第161 條之2 、第161 條之3
    、第163 條之1 及第164 條至第170 條規定之限制，合先敘
    明。
二、前揭犯罪事實，業據被告於本院準備程序及審理時坦承不諱
    ，而經被告同意為警採集之尿液經送驗後，呈現安非他命、
    甲基安非他命及嗎啡、可待因之陽性反應，此有基隆市警察
    局第三分局偵辦毒品案件尿液檢體對照表（尿液檢體編號：
    990505之9）暨台灣尖端先進生技股份有限公司99年5月20日
    濫用藥物檢驗報告各乙份（見99年度毒偵字第1245號卷第5
    頁、第6 頁）附卷可稽，且參之以酵素免疫分析或薄層定性
    分析等方式為初步篩檢者，檢驗結果雖有相當程度偽陽性之
    可能，然以氣（液）相層析、質譜分析之儀器為交叉確認者
    ，檢驗結果出現偽陽性之機率則極低，因而具有公信力，核
    足為對涉嫌人不利之認定；尤以「毒品施用後於尿液、血液
    中可檢出之最大時限，與施用劑量、施用頻率、施用方式、
    施用者飲水量之多寡、個人體質、代謝情況、檢體收集時間
    點及所用檢測方法之靈敏度等因素有關，因個案而異。依據
    Clarke's Isolation Identification of Drugs第二版記載
    ，血液中藥物之半衰期（濃度減半所需時間）分別為古柯鹼
    0.7-1.5小時、海洛因3分鐘（其代謝物為嗎啡2-3 小時）、
    嗎啡2-3小時、大麻20-36小時、安非他命12小時（當尿液偏
    酸性時，為4-8小時）、甲基安非他命9小時、Ketamine2-4
    小時，而MDMA約8.49小時。一般於尿液中可檢出之最大時限
    ，古柯鹼為施用後1-4天、海洛因2-4天、嗎啡2-4 天、大麻
    1-10天、安非他命1-4天、甲基安非他命1-5天、MDMA1-4 天
    、MDA1-4天、Ketamine2-4 天。」此曾經行政院衛生署藥物
    食品檢驗局以92年7月23日管檢字第0920005609 號函釋在案
    ，足認被告任意性自白與犯罪事實相符，堪可採信。再者，
    被告查有如本判決犯罪事實欄一所載施用毒品之前案紀錄。
    觀諸卷附臺灣高等法院被告前案紀錄表所載內容即明。從而
    ，本案事證明確，被告於初犯施用毒品案件之5 年以內，再
    犯施用毒品之犯行，堪可認定，應依法論科。
三、海洛因、甲基安非他命分係毒品危害防制條例第2 條第2 項
    第1 款、第2 款所定之第一級、第二級毒品。核被告所為係
    犯毒品危害防制條例第10條第1 項、第2 項之施用第一級、
    第二級毒品罪。被告持有第一級毒品海洛因及第二級毒品甲
    基安非他命之低度行為，應為施用第一級、第二級毒品之高
    度行為所吸收，不另論罪。被告先後所犯上開2 罪，犯意各
    別，行為互殊，應予分論併罰。爰審酌被告曾有施用毒品之
    前科仍不知戒除，惟犯罪後坦承犯行，且所犯之施用毒品犯
    行乃戕害自己身心健康，並未危及他人等一切情狀，分別量
    處如主文所示之刑，併均諭知易科罰金之折算標準及定其應
    執行之刑；再被告施用毒品之時間、地點、方式業據被告敘
    明在卷（參本院準備程序筆錄），起訴書誤載被告施用毒品
    之時、地、方式，應予更正，併予敘明。
據上論斷，應依刑事訴訟法第273 條之1 第1 項、第299 條第1
項前段，毒品危害防制條例第10條第1 項、第2 項，刑法第11條
前段、第41條第1 項前段、第51條第5 款，判決如主文。
本案經檢察官乙○○到庭執行職務。
中    華    民    國    99    年    8     月    31    日
                  刑事第五庭法  官  周霙蘭
以上正本證明與原本無異。
如不服本判決應於收受送達後10日內向本院提出上訴書狀，並應
敘述具體理由；其未敘述上訴理由者，應於上訴期間屆滿後20日
內向本院補提理由書(均須按他造當事人之人數附繕本)「切勿逕
送上級法院」。
中    華    民    國    99    年    8     月    31    日
                            書記官  莊智凱
附錄論罪法條：
毒品危害防制條例第10條
施用第一級毒品者，處 6 月以上 5 年以下有期徒刑。
施用第二級毒品者，處 3 年以下有期徒刑。

司法院資訊處製作；財團法人民間司法改革基金會備份。
